臺灣宜蘭地方法院刑事判決
110年度易字第454號
公  訴  人  臺灣宜蘭地方檢察署檢察官
被      告  李俊逸


上列被告因詐欺案件，經檢察官提起公訴（110年度偵字第4022
號），被告於準備程序中就被訴事實為有罪之陳述，經合議庭裁
定由受命法官獨任進行簡式審判程序後，檢察官聲請改依協商程
序而為判決，本院判決如下：
    主      文
李俊逸幫助犯詐欺取財罪，處拘役參拾日，如易科罰金，以新臺
幣壹仟元折算壹日。
    事實及理由
一、本件除證據欄補充「被告李俊逸於本院準備程序及簡式審判
    程序時之自白」外，其餘之犯罪事實及證據均引用檢察官起
    訴書之記載（如附件）。
二、本件經檢察官與被告於審判外進行協商而達成合意，且被告
    業已認罪，其合意內容為：被告所為係犯刑法第30條第1項
    前段、第339條第1項之幫助詐欺取財罪，處拘役30日，如易
    科罰金，以新臺幣1,000元折算1日。經查，上開協商合意並
    無刑事訴訟法第455之4第1項所列各款情形之一，檢察官聲
    請改依協商程序而為判決，本院爰不經言詞辯論，於協商合
    意範圍內為協商判決，合予敘明。
三、應適用之法條：刑事訴訟法第455條之2第1項、第455條之4
    第2項、第455條之8、第454條第2項，刑法第30條、第339條
    第1項、第41條第1項前段，刑法施行法第1條之1第1項，判
    決如主文。
四、本判決除有刑事訴訟法第455條之4第1項第1款於本訊問程序
    終結前，被告撤銷協商合意或檢察官撤回協商聲請者；第2
    款被告協商之意思非出於自由意志者；第4款被告所犯之罪
    非第455條之2第1項所定得以聲請協商判決者；第6款被告有
    其他較重之裁判上一罪之犯罪事實者；第7款法院認應諭知
    免刑或免訴、不受理者情形之一，或違反同條第2項「法院
    應於協商合意範圍內為判決。法院為協商判決所科之刑，以
    宣告緩刑、2年以下有期徒刑、拘役或罰金為限」之規定者
    外，不得上訴。
五、如有上開可得上訴情形，得自收受判決送達之日起20日內，
    向本院提出上訴書狀（應敘述具體理由並附繕本）。上訴書
    狀如未敘述理由，應於上訴期間屆滿後20日內補提理由書於
    本院。
中　　華　　民　　國　　111 　年　　1 　　月　　27　　日
                     刑事第五庭  法  官  程明慧
以上正本證明與原本無異。
                                 書記官  高雪琴
中　　華　　民　　國　　111 　年　　1 　　月　　27　　日
附錄本案論罪科刑法條：　　　　　　　　　　 
中華民國刑法第339條
（普通詐欺罪）
意圖為自己或第三人不法之所有，以詐術使人將本人或第三人之
物交付者，處5年以下有期徒刑、拘役或科或併科50萬元以下罰
金。
以前項方法得財產上不法之利益或使第三人得之者，亦同。
前二項之未遂犯罰之。
【附件】
臺灣宜蘭地方檢察署檢察官起訴書　　
                                     110年度偵字第4022號
　　被　　　告　李俊逸　男　46歲（民國00年0月00日生）
　　　　　　　　　　　　住宜蘭縣○○鎮○○街000巷000弄00
　　　　　　　　　　　　　號
　　　　　　　　　　　　國民身分證統一編號：Z000000000號
上列被告因詐欺案件，已經偵查終結，認應提起公訴，茲將犯罪
事實及證據並所犯法條分敘如下：
　　　　犯罪事實
一、李俊逸前因毒品案件，經法院判處有期徒刑10月、7月，並
    定應執行刑有期徒刑1年3月確定，於民國106年7月14日執行
    完畢。詎不知悔改，可預見任意將證件交付他人申辦之行動
    電話門號，足供他人用為詐欺等不法用途，竟基於上開結果
    之發生，亦不違反其本意之幫助詐欺犯意，於109年7月28日
    以前之某日，在不詳地點，將其身分證、健保卡交付真實年
    籍不詳之人，該人再以該證件透過網路申辦台灣大哥大股份
    有限公司行動電話門號0000000000號，復交付予詐騙集團成
    員。嗣該詐騙集團成員取得上開門號後，即與集團所屬成員
    共同基於詐欺取財之犯意聯絡，以被告之上開行動電話門號
    申請智冠科技股份有限公司線上帳號，並綁定中國信託銀行
    虛擬帳戶（帳號：0000000000000000號，下稱中信銀行虛擬
    帳戶），另由某集團成員以「方笠騰」名義，於110年1月28
    日凌晨2時49分許，透過facebook（下稱臉書）訊息向劉冠
    麟佯稱可以新臺幣（下同）1,150元之代價出售遊戲片2片，
    致劉冠麟陷於錯誤而同意購買，旋即於110年1月28日晚間7
    時1分許，按其指示匯款至上開中信銀行虛擬帳戶內，嗣因
    「方笠騰」置之不理而未出貨，劉冠麟始悉受騙。
二、案經劉冠麟訴由宜蘭縣政府警察局羅東分局報告偵辦。
    　　證據並所犯法條
一、證據清單及待證事實：   
編號 證據名稱 待證事實 1 被告李俊逸於警詢及偵查中供述 坦承真實姓名年籍不詳之人有幫其申辦本案門號之事實。 2 告訴人劉冠麟於警詢中之指訴 證明告訴人於上開時間遭詐騙集團詐騙之事實。 3 行動電話門號0000000000號之申登人資料暨所附被告雙證件影本、台灣大哥大股份有限公司110年9月17日法大字第000000000號回函 證明本案門號係線上申辦，且提供之被告雙證件影本應由本人上傳之事實。 
二、核被告所為，係犯刑法第30條第1項前段、第339條第1項幫
    助詐欺取財罪嫌。被告以幫助詐欺取財之意思，參與詐欺取
    財罪構成要件以外之行為，為幫助犯，請依刑法第30條第2項
    之規定，按正犯之刑減輕之。
三、依刑事訴訟法第251條第1項提起公訴。
　  此　致
臺灣宜蘭地方法院
中　　華　　民　　國　 110　　年　　10　　月　　9 　　日
                              檢  察  官  林小刊
本件正本證明與原本無異
中　　華　　民　　國　 110　　年　　10　  月　  26　  日
                         　　 書　記　官  蕭銹珊
附錄本案所犯法條全文
中華民國刑法第30條
（幫助犯及其處罰）
幫助他人實行犯罪行為者，為幫助犯。雖他人不知幫助之情者，
亦同。
幫助犯之處罰，得按正犯之刑減輕之。
中華民國刑法第339條
（普通詐欺罪）
意圖為自己或第三人不法之所有，以詐術使人將本人或第三人之
物交付者，處 5 年以下有期徒刑、拘役或科或併科 50 萬元以
下罰金。
以前項方法得財產上不法之利益或使第三人得之者，亦同。
前二項之未遂犯罰之。